【裁判字號】    97,訴,402
【裁判日期】    970227
【裁判案由】    毒品危害防制條例
【裁判全文】
臺灣高雄地方法院刑事判決               97年度訴字第402號
公  訴  人  臺灣高雄地方法院檢察署檢察官
被      告  乙○○
上列被告因毒品危害防制條例案件，經檢察官提起公訴（96年度
毒偵字第9513號），經合議庭裁定由受命法官依簡式審判程序獨
任審理，本院判決如下：
    主  文
乙○○施用第一級毒品，累犯，處有期徒刑拾壹月；扣案海洛因
壹包（含包裝袋，驗前淨重零點零捌貳公克，驗後淨重零點零柒
貳公克），沒收銷燬之。
    事  實
一、乙○○前於民國91、92年間，因施用毒品案件，經本院先後
    以91年度訴字第1158號、92年度訴字第611 號判處有期徒刑
    10月、11月確定，2 罪接續執行，於92年11月2 日入監服刑
    ，94年6 月24日縮刑期滿執行完畢。另於91年間，因施用毒
    品案件，經本院以91年度毒聲字第1591號裁定令入勒戒處所
    施以強制戒治，戒治期間，因戒治成效經評定為合格，認無
    繼續戒治之必要，經以91年度毒聲字第5251號裁定停止戒治
    ，所餘戒治期間付保護管束，嗣又因違反保護管束事項情節
    重大，經本院以92年度毒聲字第727 號撤銷停止戒治，於92
    年11月2 日執行完畢釋放。詎仍不知悔改，竟於前開強制戒
    治執行完畢釋放後之5 年內，基於施用第一級毒品海洛因之
    犯意，於96年10月2 日下午1 時許，在高雄縣旗山鎮○○路
    某土地公廟旁，以將海洛因摻入香菸燃燒吸食之方式，施用
    第一級毒品海洛因1 次。嗣於96年10月3 日下午2 時30 分
    許，為警在高雄縣旗山鎮旗山國中旁查獲，並當場扣得第一
    級毒品海洛因1 包（含包裝袋，驗前淨重0.082 公克，驗後
    淨重0.072 公克），始悉上情。
二、案經高雄縣政府警察局旗山分局報請臺灣高雄地方法院檢察
    署檢察官偵查起訴。
    理  由
一、按本件被告乙○○係死刑、無期徒刑、最輕本刑為3 年以上
    有期徒刑以外之罪，其於準備程序就前揭被訴事實為有罪之
    陳述，經受命法官告知簡式審判程序之旨，並聽取其與公訴
    人之意見後，本院認無不得或不宜改依簡式審判程序進行之
    處，爰依刑事訴訟法第273 條之1 第1 項、第284 條之1 ，
    裁定本件由受命法官獨任進行簡式審判程序，合先敘明。
二、訊據被告對於前開犯行坦承不諱，又其為警查獲時所採集之
    尿液，經送台灣檢驗科技股份有限公司濫用藥物實驗室檢驗
    結果，呈現施用海洛因後代謝而出之嗎啡陽性反應，有該實
    驗室96年10月4 日KH2007A0000000號濫用藥物尿液檢驗報告
    暨尿液編號對照表1 份附卷足按；又警方於查獲被告時，扣
    得白粉1 包，經送鑑定結果，呈海洛因陽性反應（含包裝袋
    ，驗前淨重0.082 公克，驗後淨重0.072 公克），有高雄市
    立凱旋醫院96年10月15日濫用藥物成品檢驗鑑定書1 紙存卷
    可參，足認扣案白粉確係第一級毒品海洛因無訛。足認被告
    之自白與事實相符，其於前開時地施用第一級毒品海洛因1
    次之犯行，堪以認定。又被告曾因施用毒品案件，經送強制
    戒治後，嗣經停止戒治、撤銷停止戒治，於92年11月2 日執
    行完畢釋放等情，亦有卷附臺灣高等法院被告前案紀錄表1
    份可佐，從而，被告於強制戒治執行完畢釋放後，5 年內再
    犯毒品危害防制條例第10條第1 項之施用第一級毒品罪，洵
    堪認定，本件事證明確，應依法論科。
三、核被告所為，係犯毒品危害防制條例第10條第1 項之施用第
    一級毒品罪。被告為施用而持有第一級毒品海洛因，其持有
    之低度行為應為施用之高度行為所吸收，不另論罪。被告曾
    因施用毒品案件，經法院先後判處有期徒刑10月、11月確定
    ，2 者接續執行，於92年11月2 日入監服刑，於94年6 月24
    日縮刑期滿執行完畢等節，有前開前案紀錄表1 份可按，其
    於上開徒刑執行完畢後，5 年內再故意犯本案有期徒刑以上
    之罪，為累犯，應依刑法第47條第1 項規定加重其刑。本院
    審酌被告前曾因施用毒品經送強制戒治並經徒刑之執行，卻
    不思悔改再犯本案之施用毒品犯行，顯見欠缺戒除毒品之決
    心，而誠屬不該，惟念被告之施用毒品行為，乃屬對其自身
    健康之戕害行為，對社會所造成之損害尚非直接，且本案認
    明之施用毒品次數僅為1 次，與被告之智識程度、生活狀況
    等一切情狀，爰量處如主文所示之刑。
四、扣案海洛因1 包（含包裝袋，驗前淨重0.082 公克，驗後淨
    重0.072 公克）之成分經鑑定無訛，已如前述，而殘渣與所
    附包裝袋已難以分析剝離，應屬違禁物，不問屬與犯人所有
    與否，依毒品危害防制條例第18條第1 項前段規定，沒收銷
    燬之；至送鑑耗損之海洛因，既已滅失，自無庸再予宣告沒
    收銷燬之必要。
據上論斷，應依刑事訴訟法第273 條之1 第1 項、第299 條第1
項前段，毒品危害防制條例第10條第1 項、第18條第1 項前段，
刑法第11條、第47條第1 項，判決如主文。
本案經檢察官甲○○到庭執行職務
中    華    民    國    97    年    2     月    27    日
                  刑事第十一庭法  官  黃宗揚
以上正本證明與原本無異。
如不服本判決應於收受本判決後10日內向本院提出上訴書狀，並
應敘述具體理由，如未敘述上訴理由者，應於上訴期間屆滿後20
日內補提理由書狀於本院（均須按他造當事人之人數附繕本）「
切勿逕送上級法院」。
中    華    民    國    97    年    2     月    27    日
                              書記官  王壹理


司法院資訊處製作；財團法人民間司法改革基金會備份。
